【裁判字號】    98,上訴,952
【裁判日期】    991007
【裁判案由】    傷害等
【裁判全文】
臺灣高等法院臺南分院刑事判決         98年度上訴字第952號
上  訴  人
即  被  告  戊○○
選任辯護人  陳青來律師（扶助律師）
上  訴  人
即  被  告  丙○○
選任辯護人  李建忠律師
上列上訴人因傷害等案件，不服臺灣雲林地方法院98年度訴字第
293號中華民國98年7月29日第一審判決（起訴案號：臺灣雲林地
方法院檢察署98年度調偵字第35、36號），提起上訴，本院判決
如下：
    主  文
原判決關於戊○○、丙○○部分均撤銷。
戊○○共同傷害人之身體致重傷，累犯，處有期徒刑肆年貳月。
丙○○共同傷害人之身體致重傷，處有期徒刑肆年。
    事  實
一、戊○○曾因賭博案件，經臺灣雲林地方法院以95年度六簡字
    第468號判處有期徒刑5月確定，於民國96年2月12日易科罰
    金執行完畢。戊○○偕同女友丙○○及真實姓名、年籍不詳
    之成年男性友人數名（分別為著桃紅色上衣藍花紋短褲之男
    子，下稱B男；著黃色上衣之男子，下稱C男；著白色長袖襯
    衫牛仔褲之男子，下稱E男；著藍白相間夾克外套之男子，
    下稱F男；著黑色上衣身材微胖之男子，下稱G男；著深紫色
    上衣之男子，下稱I男；不詳男子，下稱L男），於97年5月
    13日晚間6、7時至11時許，在甲○○所經營之雲林縣大埤鄉
    ○○路○段68號「妏軒小吃部」內飲酒唱歌，席間丙○○因
    細故與該小吃部之服務人員龔軍發生衝突，並於上開小吃部
    大廳與另名服務人員吳育慈發生拉扯，前往該店消費之客人
    庚○○為維護吳育慈出面勸阻，而與戊○○等人在上開小吃
    部大廳發生推擠、拉扯。隨後戊○○、丙○○及上述B男、E
    男、F男、G男、I男，竟共同基於傷害之犯意聯絡，且客觀
    上均應能預見持堅硬器物毆擊人之頭部、臉部，可能因傷及
    眼睛情形嚴重，影響眼睛視力甚至失明，主觀上竟未預見，
    於同日晚間11時45分許，戊○○目睹丙○○及上述B男、E
    男、F男、G男、I男，分別持安全帽、木棍、盆栽等堅硬器
    物（皆未扣案，丙○○似持破裂花盆或石頭之物，B男、E男
    手持安全帽、F男、I男手持長棍、G男手持盆栽）往包廂走
    廊方向追趕庚○○而去，竟未加以阻止，反而走至小吃部大
    門外左側之小路上等候，防止庚○○從小吃部後門脫逃，並
    伺機毆擊庚○○。終任由彼等在監視錄影器拍攝不到之包廂
    通往廁所的走道處，分持上開堅硬器物共同毆打庚○○之頭
    部、臉部，致庚○○受有頭部及顏面多處撕裂傷、左側眼球
    挫傷，且左眼眼球破裂術後併發眼球萎縮，已失明且無恢復
    可能性，而達到毀敗視能之重傷結果。另在庚○○受傷且以
    手摀著左眼急欲由上開小吃部後門離去時，在小吃部大門外
    左側之小路上，戊○○承前開傷害之犯意，竟與L男共同基
    於傷害之犯意聯絡，分持木棍、木椅（皆未扣案）毆擊庚○○之頭部，造成庚○○之頭部多處撕裂傷之傷害。嗣經庚○○逃往上開小吃部附近之加油站求救並報警處理，始查悉上
    情。
二、案經庚○○訴由雲林縣警察局斗南分局報告臺灣雲林地方法
    院檢察署檢察官偵查起訴。
    理  由
壹、程序部分：
    本件卷附之供述及非供述證據，被告戊○○、丙○○及其等
    辯護人於本院準備程序中，均表示同意有證據能力（見本院
    卷一第61頁、卷二第64頁反面），且本院審酌各該證據作成
    之情況，並無程序違法或有何意思不自由情形，復經原審及
    本院於審判期日就上開證據依法進行提示、調查、辯論，且
    與本案待證事實間復具有相當之關聯性，以之為本案證據並
    無不當，自得採為本件認定事實之基礎，故依刑事訴訟法第
    159條之5第1項規定，認有證據能力。
貳、實體部分：
一、訊據被告戊○○、丙○○固坦承於97年5月13日晚間6、7 時
    至11時許，與約3名男性友人在甲○○所經營之雲林縣大埤
    鄉○○路○段68號「妏軒小吃部」內飲酒唱歌等事實，惟矢
    口否認有何傷害致重傷之犯行，被告戊○○並辯稱：當天晚
    上已經喝醉酒，並不認識庚○○，又其曾經發生車禍受有輕
    度肢體障礙、行動不便，故不可能追打庚○○云云。被告丙○○並辯稱：其當天已經喝醉酒，並沒有打庚○○，當晚分
    持安全帽、木棍、盆栽等物打庚○○之男子，其僅有見過1
    、2次面，但不很熟識云云。經查：
  (一)被告戊○○偕同被告丙○○及真實姓名、年籍不詳之成年男
    性友人數人，於97年5月13日晚間6、7時至11時許，在甲○○所經營之雲林縣大埤鄉○○路○段68號「妏軒小吃部」內
    飲酒唱歌，席間丙○○因細故與該小吃部之服務人員龔軍發
    生衝突，並於上開小吃部大廳與另名服務人員吳育慈發生拉
    扯，前往該店消費之客人庚○○為維護吳育慈出面勸阻，而
    與戊○○等人在上開小吃部大廳發生推擠、拉扯等情。另庚○○於97年5月14日凌晨0時15分至成大醫院斗六分院急診，
    其頭部及顏面多處撕裂傷，左側眼球挫傷；並於97年8月21
    日回診時，左眼眼球破裂術後併發眼球萎縮，左眼已失明且
    無恢復之可能性；另於98年12月1日至成大醫院鑑定檢查結
    果，左眼最佳矯正視力無光覺，左眼視神經誘發電位呈平坦
    波型，達失明標準及重傷程度。其傷害原因係被毆打造成，
    傷害嚴重，手術無法恢復等事實，業據庚○○、己○○、吳
    芝庭於97年9月10日檢察官訊問時證述明確（偵卷第9頁至第
    11頁、第17頁），並有庚○○之成大醫院斗六分院之診斷證
    明書2份、現場照片3張、己○○所繪上開小吃部現場圖1份
    、成大醫院函及病患診療資料摘錄表1份（警卷第5頁、第49
    頁至第50頁，偵卷第30頁，原審卷第129頁，本院卷一第100
    -101頁）可為佐證，亦為被告戊○○、丙○○所不否認，堪
    以認定。
  (二)被告丙○○被訴傷害告訴人庚○○致重傷部分：
  1.告訴人庚○○所受傷害，確實係由被告丙○○與B男、E男、
    F男、G男、I男共同實行傷害行為所致：
  (1)告訴人庚○○於97年9月10日檢察官訊問時指述：當天要去
    廁所經過大廳時，看到被告2人和同夥共10幾人，和裡面的
    小姐在吵架並打裡面的小姐，其就過去要拉開他們勸架，結
    果反而被打，被打以後其就跑去小吃部最後面廁所躲起來；
    後來其想要離開該處，在進入大廳的門口處，被告戊○○、
    丙○○及同夥們擋著不讓其離開，丙○○一群人又將其推到
    監視錄影器拍不到的地方，即包廂通往廁所的走道處，就分
    別持花盆和碗盤砸及以木棍打人，其當時無法反抗，全身多
    處受傷並感覺眼球跑出來，就一手摀著眼睛由後門往外跑等
    語（偵卷第10頁）。其於98年7月10日及7月15日原審審理時
    證稱：其在大廳因為勸阻被告戊○○、丙○○等人不要打人
    而先與被告戊○○發生拉扯、推擠，之後就躲到上開小吃部
    內之廁所附近，被告戊○○與同夥之人有到廁所找尋其行蹤
    ，其原本想要先離開，但被告戊○○等人擋在大廳處，不讓
    其離去，為求安全離開，其到廁所裡面找拖把防身，跟被告
    戊○○等人理論，為何不讓其出去，其後與被告2人同行之
    成年男子至少5人，即監視攝影畫面中之B男、E男、F男、G
    男、I男等人與被告丙○○，就分持安全帽、木棍、盆栽等
    物，共同將其圍在監視攝影機下方無法攝影之處，以上開物
    品毆打，【被告丙○○似持破裂花盆或石頭之物】，毆擊其
    頭部，因而造成其如診斷證明書所受之傷害等語（原審卷第
    90頁至第92頁、第106頁至第111頁）。
  (2)上開小吃部服務人員己○○於97年9 月10日檢察官訊問時亦
    證稱：當天要從A2包廂到A8包廂，在大廳時看到一群人在打
    架，因此就躲到A8包廂內，和龔軍及綽號櫻桃的小姐，談論
    被告等人吵架的事情，結果其聽到包廂外有人打架的聲音，
    打開門就看到庚○○被打，其有喊不要打，結果【被告丙○○就拿石頭】砸向其頭部，並說了一句「你想要死」，其就
    頭暈而被送往醫院等語（偵卷第17頁）。其於98年7月15日
    原審審理時證稱：其當天與告訴人庚○○在A8包廂內聊天，
    聽到外面有吵鬧聲音，庚○○出去大廳勸阻而發生衝突，其
    就勸庚○○先離開，與另名服務人員即綽號「丫頭」文芊文
    ，陪同庚○○往上開小吃部內廁所方向躲藏，之後一段時間
    找不到庚○○；待庚○○又出現時，其就跟隨庚○○由小吃
    部包廂廁所走廊欲前往大廳方向，此時聽到大廳方向有吵鬧
    聲，【突然間就很多人往小吃部包廂通往廁所走廊方向衝過
    來】，其就跑進A8包廂內躲藏，隨後聽到包廂外面有吵雜聲
    ，開門瞬間幾秒鐘，就看到庚○○【被一群人圍毆】，約有
    7、8人，其有看到被告丙○○也在裡面，其並說不要打庚○○，結果被告丙○○當時對其說「你想要死」，並拿1個東
    西從其頭部打下去，其之後就不省人事等語（原審卷第114
    頁至第123頁背面）。
  (3)復經原審當庭勘驗上開小吃部之監視錄影畫面，可知97年5
    月13日晚間11時39分許，被告丙○○與店內服務小姐吳育慈
    拉扯爭吵之情形（附錄勘驗結果1.(1)），告訴人庚○○有因
    為出面勸阻被告戊○○、丙○○，與被告戊○○等人於大廳
    發生拉扯、推擠（附錄勘驗結果2.(1)、3.(1)、(4)），戊○○
    嗣與數名不詳男子在大廳前走動（附錄勘驗結果3.(5)），而
    庚○○、吳育慈與己○○等人退往上開小吃部後方包廂通往
    廁所方向（附錄勘驗結果3.(6)、(7)）。隨後被告丙○○、先
    前發生爭執拉扯時簇擁在被告戊○○、丙○○身旁之數名不
    詳男子，及被告戊○○亦有往上開小吃部後方包廂通往廁所
    方向（附錄勘驗結果4.(3)、5.(1)至(3)）。於同日晚間11時44
    分許，庚○○手持長棍往大廳櫃臺前方向走去，與被告戊○○對話不久，即見數名不詳男子數人隨同被告丙○○快步進
    入大廳，並往包廂走廊方向跑去，其中【B男、E男手持安全
    帽、F男、I男手持長棍、G男手持盆栽】，與丙○○陸續出
    現在包廂前走廊，朝庚○○所在方向追去，而丙○○手似持
    有1個不明物體並走進旁邊包廂（即A8包廂）門口，不久即
    被G 男拉出包廂外，又往走道前方推擠均消失於包廂走道之
    監視錄影機畫面中（附錄勘驗結果7.(1)至(6)、8.(1)、(3)）等
    情，此有附錄所示現場監視錄影光碟勘驗結果可證。
  (4)由上開告訴人庚○○證述可知，其確實於監視錄影器拍攝不
    到之走廊處，遭到上述B 男、E 男、F 男、G 男、I 男與被
    告丙○○分持安全帽、木棍、盆栽等物毆擊，而致全身多處
    受傷並感覺眼球跑出來，就一手摀著眼睛由後門往外跑等情
    ，與現場監視錄影畫面所示，上開數名男子及被告丙○○分
    持上開物品追往告訴人庚○○方向，均消失於監視錄影畫面
    中，並未再度出現於監視錄影畫面情形相合；亦與在場目擊
    之證人己○○所證述開門之後，即見到多名男子，圍毆庚○○，被告丙○○亦在其中等情節相符，是庚○○前開指述尚
    非無據。此外，庚○○於97年5月13日晚間11時46分許，監
    視錄影畫面顯示其自小吃部後門離開後（附錄勘驗結果10.(2)
    ），至97年5月14日凌晨0時15分短暫時間內，至成大醫院斗
    六分院急診，其確實亦受有頭部及顏面多處撕裂傷，左側眼
    球挫傷等傷害，足見庚○○上開證述，應與事實相符，足以
    採信。
  (5)雖證人己○○迭於上開偵審中證述並未確實看到被告丙○○
    打人，但其亦於上開證述時已明白表示，其開門有說不要打
    庚○○，結果被告丙○○就對其說「你想要死」，並拿1個
    東西從其頭部打下去，其之後就不省人事等情；復觀監視錄
    影畫面，被告丙○○是先走進旁邊A8包廂門口，不久才又往
    走道前方推擠，即【被告丙○○手持似破裂花盆或石頭之不
    明堅硬物品，敲打己○○頭部後，才積極往告訴人庚○○所
    在方向推擠】，是當時被告丙○○手持上開物品，共同毆擊
    庚○○情形，縱並未為證人己○○所目擊，亦無法僅據此即
    為有利於被告丙○○之認定。是被告丙○○之辯護人請求再
    傳喚己○○到庭詰問，本院認事證已明確，核無必要，併此
    敘明。
  (6)是告訴人庚○○所受傷害，確實係由被告丙○○與B男、E男
    、F男、G男、I男共同實行傷害行為所致，應可認定。
  2.被告丙○○與B男、E男、F男、G男、I男應係熟識，並就上
    開犯行有犯意聯絡及行為分擔：
  (1)按刑法上共同正犯之構成所稱意思之聯絡，並不限於事前有
    所謀議，即僅於行為當時（尤其於具有行為繼續性質之犯罪
    類型為然）有共同犯意之聯絡者，亦屬之；且其表示之方法
    ，亦不以明示通謀為必要，即【相互間有默示之合致】，亦
    無不可，最高法院81年度臺上字第6765號判決可為參照。
  (2)雖被告丙○○辯稱與上述毆擊庚○○之數名男子，並不熟識
    ，僅見過1 、2 次面云云。然觀諸現場監視錄影光碟勘驗結
    果，於同日晚間，上開B 男、E 男、F 男、G 男、I 男於被
    告戊○○、丙○○與店內服務小姐吳育慈拉扯爭吵時，即圍
    在被告2人身旁，維護其2人（附錄勘驗結果1.(1)、(3)、2.(1)
    至(3)、3.(1)），B男、I男、E男又多次跟隨被告丙○○進出
    上開小吃部大門（附錄勘驗結果5.(5)、6.(1)、(4)、(8)），並
    於被告丙○○在上開小吃部櫃臺前砸毀盆栽時，與乙○○爭
    吵時，立即趨前簇擁著被告丙○○（附錄勘驗結果6.(1)），
    若非與被告丙○○認識，為何會跟在被告丙○○左右，隨其
    進出；另於庚○○往大廳櫃臺前方向走去，與被告戊○○對
    話不久，上開不詳男子數人尾隨被告丙○○快步進入大廳，
    其中B男、E男、F男、I男、G男與被告丙○○，一同往包廂
    走廊方向跑去，陸續出現在包廂前走廊，朝庚○○所在方向
    追去，丙○○手似持有1個不明物體並走進旁邊包廂（即A8
    包廂）門口，不久即被G男拉出包廂外（附錄勘驗結果7.(1)
    至(6)、8.(1)、(3)），此有附錄所示現場監視錄影光碟勘驗結
    果可佐，足見被告丙○○辯稱與上開B男、E男、F男、G男、
    I 男並不熟識，並無足採。
  (3)再者，由上開告訴人庚○○、證人己○○之證述與現場監視
    錄影光碟勘驗結果可知，庚○○往大廳櫃臺前方向走去，與
    被告戊○○對話欲離開現場未果，上開不詳男子數人隨同被
    告丙○○快步進入大廳，【並一同往包廂走廊方向跑去】，
    其中B男、E男手持安全帽、F男、I男手持長棍、G男手持盆
    栽，與丙○○陸續出現在包廂前走廊，【朝庚○○所在方向
    追去】，毆打庚○○等情。雖難認被告丙○○與B男、E男、
    F男、G男、I男乃事先謀議，然其等互相熟識之情形，彼此
    間自然存有一定之默契，在其等分持上開物品，一同快步進
    入大廳後，立即往「一致」的目標方向前進，即朝庚○○所
    在方向追去，欲毆打庚○○，於該行為當時，應有傷害之犯
    意聯絡（即默示之合致），且其後也確實分持物品共同傷害
    庚○○，亦有行為分擔，是彼等應為共同正犯無疑。
  3.被告丙○○等人就告訴人庚○○最終左眼重傷害結果，於行
    為時客觀上應均有預見可能性：
  (1)按刑法第17條之加重結果犯，係指行為人故意實行基本之犯
    罪行為，但對於客觀上有預見可能之加重結果，而加重其刑
    之法律評價。此與刑法第13條所定行為人明知並有意使其發
    生該犯罪結果之直接故意，及主觀上預見其結果之發生，而
    其結果之發生並不違背其本意之間接故意，均就其結果負故
    意責任之情形有別。故行為人就犯罪所生之結果，若涵括於
    其主觀上故意範圍，即屬故意犯罪。如對於結果之發生雖為
    客觀上所能預見，但為主觀上所不預見，即屬加重結果犯（
    最高法院87年度台上字第2716號判決參照）。是刑法第278
    條第1項之使人受重傷罪，係指行為人對於其使被害人發生
    重傷害之行為事實，明知並有意使其發生，或主觀上預見其
    發生而其發生並不違背其本意者而言。而刑法第277條第2項
    後段之傷害致人重傷罪，係因犯傷害罪致發生重傷害結果所
    為加重其刑之規定。此加重結果犯，雖亦須以行為人「能預
    見」其結果之發生為要件，然所謂「能預見」乃指客觀情形
    而言，與故意犯之主觀上有無預見之情形不同。若行為人於
    著手傷害之際，主觀上並無預見被害人將發生重傷害之結果
    ，且無意欲使其發生，僅依客觀情形，一般人能預見可能發
    生此結果，即不該當於刑法第278條第1項使人受重傷罪之主
    觀構成要件─故意，應論以同法第277條第2項後段之傷害致
    重傷罪。
  (2)一般客觀而言，若持堅硬物品毆擊身體脆弱部分，如眼睛等
    部位，極有可能因為外力傷害，而導致視能毀敗、嚴重減損
    之重傷結果；如毆擊頭部、臉部部分，極有可能傷及臉部較
    為脆弱之眼睛部位。而被告丙○○當時18歲餘，其手持似破
    裂花盆或石頭之物，毆擊己○○之頭部與劃傷吳芝庭之臉部
    ，造成己○○受傷等情，經證人己○○上開證述甚明（業經
    告訴人己○○撤回傷害告訴），故當其手持似破裂花盆或石
    頭之堅硬物品，於人群中積極向前推擠接近告訴人庚○○，
    進而毆擊庚○○之頭部時，其【客觀上應可預見】其持上開
    堅硬物任意揮舞結果，可能會傷及告訴人頭部、甚至臉部較
    為脆弱之眼睛部位，導致嚴重傷害後果。此外，B男、E男手
    持安全帽、F男、I男手持長棍、G男手持盆栽毆擊庚○○，
    據被告二人於本院供稱其等均為年輕力壯之成年人（見本院
    卷第123頁），人數亦非少數，分別持硬物圍毆告訴人庚○○頭部、臉部之結果，【客觀上亦應得預見】其等行為會傷
    及告訴人臉部較為脆弱之眼睛部位，導致嚴重傷害後果。而
    究竟係誰所持硬物傷及告訴人庚○○之眼睛，無法究明，惟
    依共同正犯「責任共同」之原則，彼等自均無法卸責。
  (3)然被告丙○○自承當天晚間有喝酒，並由監視錄影光碟勘驗
    內容，可知被告丙○○藉酒壯膽之後，行為放肆、囂張，除
    與店內服務人員吳育慈拉扯外，且以腳飛踢乙○○，將上開
    現場櫃臺之盆栽等物砸毀（分別經告訴人乙○○、甲○○撤
    回傷害與毀損告訴）等情（附錄勘驗結果1.(1)、3.(3)、6.(1)
    ），故當其手持似破裂花盆或石頭之堅硬物品，隨同行B男
    等人一擁而上毆擊庚○○之頭部時，下手時自然未注意輕重
    ；另B男、E男、F男、I男、G男亦一同推擠、圍毆庚○○，
    其等客觀上雖可能預見持上開堅硬物攻擊，可能會傷及告訴
    人庚○○頭部、甚至臉部較為脆弱之眼睛部位，導致嚴重傷
    害後果，但【混亂之中】，上開數人縱然有傷害之犯意聯絡
    ，惟僅係任意揮舞、毆打之行為，自非故意直接朝告訴人庚○○之眼睛攻擊之行為可比，雖行為之結果，不幸命中庚○○之左眼睛部位使之失明，然就此重傷害之結果，依上開(1)
    之說明，難認彼等均有明知並有意使其發生，或主觀上預見
    其發生而其發生並不違背其本意之重傷告訴人左眼之故意，
    故依目前卷證所示及上開情狀，尚難認定被告丙○○與B男
    、E男、F男、G男、I男等人，主觀上係出於重傷害之犯意而
    為本案犯行。
  4.被告丙○○等人共同傷害行為，與告訴人庚○○最終左眼之
    重傷害結果間，有相當因果關係：
  (1)告訴人庚○○97年5月26日之成大醫院斗六分院之診斷證明
    書載明：「頭部及顏面多處撕裂傷，左側眼球挫傷。（患者
    於97.5.14上午0時15分至本院急診，經診療後，於97.5.14
    上午1時50分離院，轉臺南成大醫院進一步治療。」（警卷
    第5頁），顯見當時告訴人已因被告丙○○等人上開共同傷
    害行為，而受有頭部及顏面多處撕裂傷，特別是左側眼球「
    挫傷」等傷害，又告訴人於97年8月21日再度至成大醫院斗
    六分院就診，其左側眼球受傷情況加劇，該院診斷證明書載
    明當時情況為：「左眼眼球破裂術後併發左眼眼球萎縮。（
    左眼目前已失明且無恢復之可能性）。」（偵卷第30頁），
    已達到視能毀敗之重傷害程度。
  (2)是告訴人庚○○確實因為被告丙○○等人共同傷害行為，而
    致左眼眼球破裂術後併發左眼眼球萎縮，導致失明且無恢復
    可能性之結果；則若無被告丙○○等人分持堅硬物品共同毆
    擊告訴人庚○○之頭部、臉部，包括靠近左眼睛處，告訴人
    應不致受有前述傷害，以致最終左眼視力毀敗之重傷害結果
    ；其次，數人持堅硬物品之外力毆擊脆弱之眼睛附近，通常
    會導致其眼睛受傷，甚至視力嚴重減損、毀敗之後果，自有
    相當性，是行為與結果間有相當因果關係甚明。
  (3)至於告訴人於98年12月1日遵本院之命至成大醫院鑑定檢查
    結果，左眼最佳矯正視力無光覺，左眼視神經誘發電位呈平
    坦波型，達失明標準及重傷程度。其【傷害原因係被毆打造
    成】，傷害嚴重，手術無法恢復。有成大醫院函及病患診療
    資料摘錄表1份附卷可憑（詳本院卷一第100-101頁），是告
    訴人左眼失明，自非辯護人質疑之手術後併發症所致（見本
    院卷一第64頁），併此敘明。
  5.被告丙○○之辯護人請求將被告丙○○送鑑定其精神狀況是
    否已達精神耗弱之狀況（見本院卷一第64頁），經本院送請
    財團法人佛教慈濟綜合醫院大林分院鑑定之結果，認「沈員
    為人格違常合併憂鬱症狀患者，…。經臨床精神鑑定研判，
    沈員於目前或行為時精神狀態未達心神耗弱或喪失之程度。
    」，有該院99年6月7日慈醫大林文字第991067號函及所附99
    年5月25日司法精神鑑定報告書一份附卷可稽（詳本院卷二
    第49至52-4頁），併此敘明。
  6.綜上，被告丙○○所辯並無足採，其與B男、E男、F男、G男、
    I男共同傷害致重傷害之犯行，堪以認定。
  (三)被告戊○○被訴傷害告訴人庚○○致重傷部分：
  1.被告戊○○與不詳男子L男，在小吃部大門外左側之小路上
    ，基於傷害之犯意聯絡，分持木椅及木棍毆擊告訴人庚○○
    之頭部成傷：
  (1)告訴人庚○○於97年9月10日檢察官訊問時，除上開證述外
    ，並陳稱：當時被丙○○一群人毆擊之後，全身多處受傷而
    感覺眼球跑出來，就一手摀者眼睛往外跑，後來跑到外頭後
    ，不慎跌倒，戊○○及另一個不認識的男子L男即尾隨其後
    拿椅子砸，其趕緊起身跑到加油站求救等語（偵卷第10頁）
    。其於98年7月15日原審審理時證稱：其在大廳因為勸阻被
    告戊○○、丙○○等人不要打人而先與被告戊○○發生拉扯
    、推擠，之後其就躲到上開小吃部內之廁所附近，被告戊○○與同夥之人有到廁所找尋其行蹤，其原本想要先離開，但
    被告戊○○等人擋在大廳處，不讓其離去，為求安全離開，
    其到廁所裡面找拖把防身，跟被告戊○○等人理論，為何不
    讓其出去；之後遭到被告丙○○與上述B男、E男、F男、G男
    、I男分持安全帽、木棍、盆栽等物毆擊，致全身多處受傷
    並感覺眼球跑出來，就一手摀著眼睛由後門往外跑，跑到旁
    邊的小路時跌倒，被告戊○○與另名不認識的男子L男，就
    分持木椅及木棍追打其頭部，其回頭有看到是被告戊○○及
    L男打人等語（原審卷第106頁至第110頁背面）。其於本院
    審理時證稱：「（你從小吃部邊門離開要到馬路邊，你那時
    候眼睛已經受傷了，到外面的時候，到底有誰在打你？）有
    一個穿紅衣服就是戊○○，還有另外一個人，就是他們二人
    打我，他們一個人拿棍子打我，另一個人拿椅子打我，本來
    椅子好好的，那個人拿椅子打我的頭部，打到椅子都打碎了
    ，後來我到加油站的時候他們就沒有過來了。」等語（本院
    卷(二)第95頁背面）。
  (2)另由現場監視錄影畫面所示，當日晚間11時45分許，被告戊○○走出大門後，隨而往大門外左側方向（即監視錄影鏡頭
    CH上方）走去，最後戊○○由大門外左側走向小吃部方向
    （附錄勘驗結果9.(1)、(2)）。而於11時46分28秒時，告訴人
    庚○○從小吃部左側（即鏡頭CH上方）跑出來，隨之數不
    詳之人亦跟著庚○○衝出來，往小吃部外面方向跑去（附錄
    勘驗結果10.(2)），此有附錄所示現場監視錄影光碟勘驗結果
    可證。
  (3)是告訴人庚○○於偵訊及審理時證稱大致相同，或因時間經
    過造成記憶上略有歧異，或當天人數過多，遭追打須同時閃
    避故有疏忽，關於持何物由後方毆擊其頭部指述，因而有所
    出入，然其均明確指出是被告戊○○與另名L男，分持木椅
    等物追打，雖不認識另名男子，但確定其中1人為被告戊○○等情均為一致。此外，觀諸上開監視錄影畫面勘驗結果，
    庚○○由上開小吃部後門旁小路跑出之前，被告戊○○已在
    小吃部大門附近徘徊，並先往庚○○出現之方向走去，之後
    明確可見一個著白色上衣疑似庚○○之男子，由該方向跑出
    ，細看並可看出在庚○○身旁，似有1名著白色衣服之人緊
    跟在側，隨後即有1群人跟隨庚○○衝出來等情。是庚○○
    上開所述，遭受被告戊○○追打等情，應非虛妄；其次，於
    告訴人庚○○先前至少2次與被告戊○○近距離，面對面拉
    扯、理論，當不致會產生誤認之虞，是告訴人庚○○上開證
    述，應與事實相符，而得採信。
  (4)該L男雖因與監視器裝置位置距離遙遠，無法由監視畫面清
    楚辨識係為何人，惟由先前監視畫面勘驗結果可知，與被告
    戊○○到場之多名成年男性友人，多跟隨於被告戊○○、丙○○身旁行走、談話，一同進出小吃部（附錄勘驗結果1.(1)
    、(3)、2.(1)至(3)、3.(5)、4.(1)、5.(2)、6.(2)），被告戊○○
    與告訴人庚○○發生爭執時，該群男性友人亦會立即維護（
    附錄勘驗結果2.(1)、3.(1)），在庚○○到上開小吃部後方包
    廂往廁所走廊躲藏時，上開多名男性友人亦與戊○○往包廂
    走廊方向走去（附錄勘驗結果5.(2)、(3)），顯見應與被告戊○○認識；從而，上開L男與被告戊○○，於庚○○受傷逃
    逸之際，共同追打庚○○，益徵其應是被告戊○○之友人無
    疑。
  (5)既然上開L男與被告戊○○彼此相識，又分持木椅等物，一
    同追打、歐擊庚○○之頭部，造成庚○○於97年5月14日凌
    晨0時15分至成大醫院斗六分院就診時，受有頭部撕裂傷之
    傷害等情，此有97年5月26日該院之診斷證明書1份可憑（警
    卷第5頁），其2人就此部分傷害犯行，應有犯意聯絡與行為
    分擔，為共同正犯。
  2.被告戊○○【並無目擊】被告丙○○等人，在小吃部後方包
    廂往廁所之走廊之監視錄影機拍攝不到之處，分持上開堅硬
    器物【共同毆擊庚○○頭部、臉部之過程】：
  (1)據原審勘驗錄影光碟內容：
    8.(1)CH：23：45：04至23：45：16
      數名不詳之男子（B、E手持安全帽、F、A、I手持長棍、G
      手持盆栽、H、J、D）及丙○○陸續出現在包廂前走廊，
      朝庚○○所在方向追去。
      (2)CH、CH：23：45：00至23：45：22
      前述著黃色上衣（C）手持盆栽之男子，手中盆栽被人拿
      走後，即轉身拿起置物櫃前方的盆栽，並將土倒掉，欲往
      包廂方向走去被戊○○攔阻而作罷，【後戊○○往門口方
      向走去】，黃色上衣（C）之男子則往包廂走廊方向走去
      。
  (2)據告訴人於原審審理時陳稱：案發當晚23：45：04至23：45
    ：29此段時間，告訴人庚○○於監視器分割畫面（即鏡頭CH
    ）所拍不到的角落，遭被告丙○○及數名年籍不詳男子毆
    打致重傷等語（見原審卷第92頁），核與前揭勘驗光碟內容
    顯示被告丙○○及數名年籍不詳男子，或徒手或手中分別持
    有安全帽、長棍等工具，追逐告訴人庚○○等情相符，是告
    訴人於前述時間、地點遭被告丙○○及數名不詳年籍男子毆
    打致重傷之事實，堪可認定，已如上述。
  (3)綜上，觀諸監視錄影光碟之內容，告訴人庚○○出現在大廳
    置物櫃前方，右手指向被告戊○○講話時，被告戊○○有轉
    身對著庚○○講話（附錄勘驗結果7.(3)），但之後在大門外
    的數名不詳男子及被告丙○○，快步走進小吃部大廳，追著
    庚○○往包廂走廊方向跑去時（附錄勘驗結果7.(4)至(6)、8.
    (1)），被告戊○○並無一同追趕，反而往大廳門口方向走去
    （附錄勘驗結果8.(2)）。因此，被告戊○○並無目擊被告丙○○等人，在小吃部後方包廂往廁所走廊監視錄影機拍攝不
    到之處共同毆擊庚○○之過程，其間亦無與被告丙○○等人
    談話，遑論參與其等追打告訴人庚○○之犯行，其當時係往
    大門方向走去，至為灼然。
  3.被告戊○○【有目睹】丙○○及上述B男、E男、F男、G男、
    I男，【分別持安全帽、木棍、盆栽等堅硬器物，往包廂走
    廊方向追趕庚○○而去】，竟未加以阻止，反而走至小吃部
    大門外左側之小路上等候，防止庚○○從小吃部後門脫逃：
  (1)據原審勘驗錄影光碟內容：
    7.(3)CH：23：44：48至23：44：53
      庚○○出現在大廳置物櫃前方，右手並指向戊○○講話，
      另一名著橘色上衣之男子上前攔阻庚○○，並將其往後推
      ，此時對著櫃臺方向講話的戊○○，轉身對著庚○○講話
      。
      (5)CH、CH：23：44：53至23：45：05
      數名不詳男子（A、B、C、D、E、F、G、H、I 、J）及丙○○進入大廳後，往包廂走廊方向跑去，其中有分著黃色
      上衣（C）及黑色上衣身材微胖（G）之男子各手持盆栽，
      一著白色長袖襯衫牛仔褲之男子（E）則持安全帽往包廂
      走廊方向跑去。
    8.(1)CH：23：45：04至23：45：16
      數名不詳之男子（B、E手持安全帽、F、A、I手持長棍、G
      手持盆栽、H、J、D）及丙○○陸續出現在包廂前走廊，
      朝庚○○所在方向追去。
      (2)CH、CH：23：45：00至23：45：22
      前述著黃色上衣（C）手持盆栽之男子，手中盆栽被人拿
      走後，即轉身拿起置物櫃前方的盆栽，並將土倒掉，欲往
      包廂方向走去被戊○○攔阻而作罷，後戊○○往門口方向
      走去，黃色上衣（C）之男子則往包廂走廊方向走去。
    10.(2)CH：23：46：28至23：46：48
      庚○○從小吃部左側（即鏡頭CH上方）跑出來，前述似
      著白上衣短褲之人，趨前打庚○○，隨之數不詳之人亦跟
      著庚○○衝出來，往小吃部外面方向跑去。（消失在鏡頭
      CH前）。
      (3)CH、CH：23：46：51至23：47：16
      前述著黃色條紋之男子從小吃部左側走到大門口前，站在
      門口往外張望，見戊○○從外面走向大門前，並回頭看戊○○，後戊○○走進小吃部大廳內。
  (2)據上揭錄影光碟勘驗內容可知：
    被告戊○○於告訴人庚○○遭追打之前幾秒鐘，兩人在大
      廳有發生口角之情形【即上開鏡頭CH：23：44：48至23
      ：44：53，從光碟內容之兩人談話表情，判斷兩人應有發
      生口角】。
    23：44：53數名不詳男子及丙○○進入大廳後，往包廂走
      廊方向跑去，不詳男子各手持盆栽、安全帽，【此時被告
      戊○○尚在大廳】；23：45：00戊○○攔阻C男持盆栽往
      包廂走廊方向走去後，往門口方向走去；23：45：04在CH
      ：妏軒小吃部包廂外走廊，尚攝得數名不詳之男子（B
      、E手持安全帽、F、I手持長棍、G手持盆栽）及丙○○陸
      續出現在包廂前走廊，朝庚○○所在方向追去。足見，告
      訴人庚○○與被告戊○○在大廳發生口角後，隨遭被告丙○○及數名年籍不詳之成年男子分持堅硬器物追趕向小吃
      部後方之包廂走廊處一節，【當時應為被告戊○○所親見
      】，至為灼然。
    23：47：16後戊○○走進小吃部大廳內。足見23：45：00
      戊○○往門口方向走去，【尚非遇事走避之意】，而係走
      至小吃部大門外左側之小路上等候，伺機毆擊庚○○，待
      完事後再返回小吃部大廳內。
  4.按加重結果犯，以行為人能預見其結果之發生為要件，所謂
    能預見乃指客觀情形而言，與主觀上有無預見之情形不同，
    若主觀上有預見，而結果之發生又不違背其本意時，則屬故
    意範圍；是加重結果犯對於加重結果之發生，並無主觀上之
    犯意可言。從而【共同正犯中之一人所引起之加重結果，其
    他之人應否同負加重結果之全部刑責，端視其就此加重結果
    之發生，於客觀情形能否預見】；而非以各共同正犯之間，
    主觀上對於加重結果之發生，有無犯意之聯絡為斷（最高法
    院99年度台上字第3389號判決參照）。又共同正犯之成立，
    只須行為人間有犯意聯絡及行為分擔，即屬成立，既不問犯
    罪意思起自何人，【亦不必各個階段犯行均經參與】，俱應
    於犯意聯絡之範圍內負全部犯罪事實之刑責（最高法院84年
    度台非字第172號判決參照）。準此，被告戊○○雖無目擊
    被告丙○○等人，在小吃部後方包廂往廁所之走廊之監視錄
    影機拍攝不到之處，分持上開堅硬器物共同毆擊庚○○頭部
    、臉部之過程（此時遑論被告戊○○有參與毆打行為），但
    被告戊○○確有目睹丙○○及上述B男、E男、F男、G男、I
    男，分別持安全帽、木棍、盆栽等堅硬器物，往包廂走廊方
    向追趕庚○○而去，竟未加以阻止，反而走至小吃部大門外
    左側之小路上等候，防止庚○○從小吃部後門脫逃，並伺機
    毆擊庚○○，且嗣與不詳男子L男，在小吃部大門外左側之
    小路上，分持木椅及木棍毆擊告訴人庚○○之頭部成傷，有
    如上述，則被告戊○○於被告丙○○等人分持上開堅硬器物
    往小吃部後方包廂之走廊追趕庚○○時，竟未加以阻止，反
    而走至小吃部大門外左側之小路上等候，伺機毆擊庚○○，
    當時其自有與彼等【共同傷害】告訴人庚○○【之犯意聯絡
    】，而非遇事走避之意，且其【既已目睹此情】，則其就告
    訴人庚○○遭被告丙○○及數名不詳男子在小吃部後方包廂
    往廁所之走廊之處分持堅硬器物毆打致重傷之結果，【客觀
    上應有預見之可能】，殆無疑義，自應就此傷害致重傷之結
    果，同負共同正犯之責。
  5.被告戊○○雖辯稱：其曾發生車禍受有輕度肢體障礙、行動
    不便，故不可能追打庚○○云云，並提出身心障礙手冊影本
    一紙（上載輕度肢障，鑑定日期97年10月14日）為憑。查，
    姑不論其鑑定日期已在本案案發之後，且觀監視錄影光碟勘
    驗結果，全程被告戊○○行動自如，並無障礙，是其所辯，
    並不可採。另其所聲請傳喚之證人丁○○於本院結證稱：「
    （你所謂的沒有看到戊○○打庚○○是什麼意思？）我從頭
    到尾都有在大廳，我有看到戊○○走過那裡，不過我並沒有
    看到戊○○有打任何人。」等語（詳本院(二)卷第93頁背面）
    ，核與本院上開認定被告戊○○並未在大廳毆打告訴人庚○○之情相同，故證人丁○○上開證述並不足為有利被告戊○○之認定。至於據原審勘驗錄影光碟內容10.(2)CH：23：46
    ：28至23：46：48雖未攝得被告戊○○與L男分持木棍、木
    椅毆擊庚○○之頭部之畫面，惟此係發生地點係在小吃部大
    門外左側之小路上，乃監視錄影器所不及攝錄之處之故；另
    8.(2)CH23：45：00雖攝得被告戊○○攔阻C男持盆栽往包
    廂走廊方向走去之畫面，惟此乃被告戊○○已目睹被告丙○○等人分持安全帽、木棍、盆栽等堅硬器物，往包廂走廊方
    向追趕庚○○而去，認C男無需再持盆栽追去，故加以攔阻
    ，然尚無礙其當時有與被告丙○○等人共同傷害告訴人庚○○之犯意聯絡之認定。均併此敘明。
  6.綜上，被告戊○○所辯並無足採，其與被告丙○○、不詳姓
    名成年男子之B男、E男、F男、G男、I男共同傷害致重傷害
    之犯行，堪以認定。
二、論罪科刑：
  (一)按稱重傷者，謂下列傷害：一毀敗或嚴重減損一目或二目之
    視能，刑法第10條第4項第1款定有明文。查告訴人左眼眼球
    破裂術後併發眼球萎縮，左眼目前已失明且無恢復之可能性
    ，已達到毀敗視能之程度，自屬重傷害無疑。是核被告戊○○、丙○○所為，均係犯刑法第277條第2項後段之傷害致重
    傷罪。彼等二人就上開犯行，與B男、E男、F男、G男、I男
    間，就其中傷害行為，有犯意聯絡及行為分擔，並客觀上均
    可預見其等共同傷害行為可能導致重傷害結果，主觀上卻均
    未預見，終而導致重傷害之加重結果，均為共同正犯。又被
    告戊○○承前傷害之犯意，另與L男傷害告訴人庚○○之行
    為，亦有犯意聯絡及行為分擔，此部分亦為共同正犯。而被
    告戊○○此部分行為，既係承前傷害之犯意為之，自包括於
    前開傷害致重傷之犯行內，無庸另論傷害罪。
  (二)查被告戊○○有前述犯罪事實欄所記載之前科紀錄，此有臺
    灣高等法院被告前案紀錄表1份附卷足憑，被告戊○○於受
    有期徒刑執行完畢後，5年內故意再犯本件有期徒刑以上之
    罪，依刑法第47條第1項規定，為累犯，應依法加重其刑。
三、原審以被告戊○○、丙○○犯行明確，予以論罪科刑，固非
    無見。惟查：原判決認被告戊○○雖另與L男有共同傷害告
    訴人庚○○之行為，但尚難認其與被告丙○○等人，就共同
    傷害致重傷部分犯行，有犯意聯絡或行為分擔云云，尚有未
    洽。被告二人上訴意旨均稱不認識該些不詳男子，且未動手
    毆打告訴人，指摘原判決不當云云，雖均無理由，惟原判決
    既有上開可議之處，自應由本院將原判決關於戊○○、丙○○部分均撤銷改判。爰審酌被告戊○○有事實欄所載之前科
    紀錄，而被告丙○○無前科紀錄，有臺灣高等法院被告前案
    紀錄表各1份在卷可考，又被告戊○○本身有輕度肢體障礙
    ，此有被告戊○○之中華民國身心障礙手冊影本1份（原審
    卷第39頁）可憑，其和丙○○與告訴人庚○○本無仇恨，僅
    因細故與告訴人庚○○發生口角、拉扯，竟夥同其他男性友
    人分持安全帽、木棍、盆栽等堅硬物品毆擊告訴人庚○○之
    頭部、臉部，造成告訴人頭部傷害，及致告訴人庚○○左眼
    眼球破裂，術後併發眼球萎縮而毀敗視能，造成告訴人失明
    且無恢復可能性之重傷結果，及其二人犯後均未能坦承犯行
    ，態度不佳，未見悔意，迄今尚未賠償告訴人庚○○分文等
    一切情狀，分別量處如主文第二、三項所示之刑（檢察官雖
    未就被告戊○○部分上訴，惟被告戊○○部分因原審判決適
    用法條不當而撤銷，故無禁止不利益變更原則之適用）。
據上論斷，應依刑事訴訟法第369條第1項前段、第364條、第299
條第1項前段，刑法第28條、第277條第2項後段、第47條第1項，
判決如主文。
本案經檢察官江守權到庭執行職務。
中    華    民    國    99    年    10    月    7    日
                  刑事第七庭  審判長法  官  李文福
                                    法  官  顏基典
                                    法  官  陳顯榮
以上正本證明與原本無異。
如不服本判決應於收受送達後10日內向本院提出上訴書狀，其未
敘述上訴理由者，並得於提起上訴後10日內向本院補提理由書（
均須按他造當事人之人數附繕本）「切勿逕送上級法院」。
                                    書記官  劉岳文
中    華    民    國    99    年    10    月    7     日
附錄：本判決論罪科刑法條
刑法第277條：
傷害人之身體或健康者，處3年以下有期徒刑、拘役或1千元以下
罰金。
犯前項之罪因而致人於死者，處無期徒刑或7年以上有期徒刑；
致重傷者，處3年以上10年以下有期徒刑。
【附錄】：現場監視錄影光碟勘驗結果
一、監錄時間：
  2008/05/13-23：31：57～2008/05/14-00：43：00
  （僅勘驗與本案相關之部分，時間自23：39：40起至23：47：
  00 止）
二、監視錄影光碟內共有4格分割畫面
┌──────┬───────┐
│    CH    │     CH     │
├──────┼───────┤
│    CH    │     CH     │
└──────┴───────┘
(一)CH：妏軒小吃部門口前。
(二)CH：妏軒小吃部櫃臺前大廳。
(三)CH：妏軒小吃部櫃臺前。
(四)CH：妏軒小吃部包廂外走廊。
三、勘驗主要人物：
  被告丙○○：著白上衣藍短褲（赤腳）
  被告戊○○：著紅色上衣黑短褲
  告訴人庚○○：著白色花紋襯衫藍長褲
※不詳之人
A：著黑上衣戴帽之男子
B：著桃紅色上衣藍花紋短褲之男子
C：著黃色上衣之男子
D：著黑色上衣之平頭男子
E：著白色長袖襯衫牛仔褲之男子
F：著藍白相間夾克外套之男子
G：著黑色上衣身材微胖之男子
H：著格紋襯衫及深綠色外套之男子
I：著深紫色上衣之男子
J：深灰色上衣短黑褲之男子
K：白上衣黑短褲之男子
四、勘驗結果：
1.(1)CH：23：39：46至23：39：57
        丙○○出現在畫面右下角，一著白袖黑衣黑褲女子（吳
        育慈）將丙○○從背面抱住往置物櫃前推，在置物櫃前
        拉扯，庚○○隨即往前從背後抱住該白袖黑衣黑褲女子
        後，丙○○左手指包廂方向與該白袖黑衣黑褲女子爭吵
        。數名不詳之男子陸續從畫面右下角出現，後丙○○轉
        身走向大門方向。
  (2)CH：23：39：57至23：40：00
        丙○○往大門方向走去。
  (3)CH：23：40：00
        戊○○站在置物櫃前方之人群中，右手指向包廂走廊方
        向說話，後與約十數名不詳男子往大廳前走去。
  (4)CH：23：40：06至23：40：17
        丙○○右手持一泡茶杯欲走向櫃臺前方，後經一著黃色
        條紋上衣之男子攔阻後，該著黃色條紋上衣之男子及另
        一著黑色上衣之平頭男子（D）隨丙○○走出小吃部大
        門。
  (5)CH：23：40：20
        丙○○與前述該二男子陸續走出大門，並在門口走動。
2.(1)CH：23：40：00至23：40：23
        被庚○○拉住的白袖黑衣黑褲女子（吳育慈），掙開庚○○後，與旁邊著黃色上衣之男子（C） 拉扯，並往後
        退向大廳沙發前，戊○○與十數名男子隨之走向大廳沙
        發前，戊○○上前與白袖黑衣黑褲女子講話並發生拉扯
        ，站在白袖黑衣黑褲女子身旁的庚○○，即上前勸開戊○○，該白袖黑衣黑長褲之女子則被旁人拉往大廳沙發
        旁，後戊○○與幾名不詳男子走向大門。
  (2)CH、CH：23：40：24至23：40：41
        著黃色上衣之男子（C）走向白袖黑衣黑褲女子方向，
        手指該女子說話，另一著白色長袖襯衫牛仔褲之男子
        （E），右手持一白色的碗，亦欲往前，後經二名分著
        深紫色上衣（I）及黑色上衣（D）之男子擋住，後該數
        名男子即往大門方向走去，此時庚○○並以手指向該數
        名男子說話，並隨其走向大門方向。
  (3)CH：23：40：28至23：40：47
        戊○○走出大門後又回頭往大門內走去，幾名不詳男子
        陸續走出大門，後丙○○自己一人站在門口。
3.(1)CH：23：40：48至23：41：15
        戊○○出現在大廳，將庚○○往後推，庚○○用力推擠
        戊○○，二人並發生拉扯，隨之數名不詳男子亦圍在旁
        ，前述白袖黑衣黑褲女子（吳育慈）見戊○○進入大廳
        欲往前走去，隨即被在旁一著藍色上衣之男子拉住，但
        該白袖黑衣黑褲女子即掙開往前，與戊○○拉扯。
  (2)CH：23：40：48至23：41：03
        丙○○在大門外旁之裝飾燈前，彎腰下去又站起來（又
        反覆第二次），手上下揮動。後走進小吃部內大廳。
  (3)CH、CH：22：41：05至22：41：11
        丙○○進入小吃部以腳飛踢一著橘色上衣之男子（乙○○）兩次後，走入包廂走廊。
  (4)CH：23：41：14至23：41：17
        該白袖黑衣黑褲女子將庚○○拉開後，並手指向戊○○
        方向說話，隨即將庚○○拉向一旁。
  (5)CH：23：41：16至23：41：43
        戊○○嗣與數名不詳男子在大廳前走動。後戊○○與數
        名不詳男子往大門外方向走去。
  (6)CH：23：41：25至23：41：31
        白袖黑衣黑褲女子拉開庚○○後，一著黃色上衣之男子
        （C） 右手拿一盆栽欲往庚○○方向走去，但旁人即拿
        下其手上之盆栽並擋住其去路，同時白袖黑衣黑褲女子
        （吳育慈）即與庚○○往包廂走廊方向快步走去。
  (7)CH：23：41：37至23：41：42
        該白袖黑衣黑褲女子（吳育慈）及二名不詳之女子與庚○○出現在包廂前走廊，該三名女子並將庚○○推往走
        廊前方走去。（消失在CH鏡頭前）
4.(1)CH：23：41：32至23：42：04
        數名男子與戊○○，陸續走出大門，在大門前徘徊。戊○○隨後又走進小吃部大廳內。
  (2)CH：23：41：36至23：42：04
        前述著黃色上衣之男子（C） 走向大門方向，後轉頭手
        指向櫃臺方向講話，後旁人即將其帶離大廳，往大門方
        向走去。
  (3)CH：23：41：57至23：42：22
        丙○○與另一名著黃色條紋上衣之男子出現在包廂走廊
        ，丙○○欲往前方走，另一著橘色上衣之男子以垃圾桶
        擋住丙○○去路，此時有一著淺色夾克外套之男子從旁
        走過，丙○○隨之將該垃圾桶丟開，往包廂走廊前方走
        去。（消失在CH鏡頭前）
5.(1)CH、CH：23：42：06至23：42：14
        戊○○從大門外走進大廳，並往包廂走廊方向走去。
  (2)CH、CH：23：42：15至23：42：23
        戊○○走進大廳後，隨後陸續有數名不詳男子（A 、B
        、C 、D 、E 、G 、H 、I 、J 、K） ，其中著深紫色
        上衣之男子（I） 並手持盆栽，隨之進入小吃部大廳，
        並往包廂走廊方向走去。
  (3)CH：23：42：23至23：42：25
        戊○○出現於CH鏡頭前，並往包廂走廊前方走去。
        （消失在CH鏡頭前）
  (4)CH、CH、CH：23：42：37至23：43：08
       前述數名之不詳男子中，二名分別著黃色上衣（C）、
       深紫色上衣（I） 之男子陸續往回走出大門後，並轉向
       大門外右側走去（即鏡頭CH下方），並在該處走動。
  (5)CH：23：42：45至23：43：09
       丙○○與著黃色條紋上衣之男子從小吃部外左側（即鏡
       頭CH上方）走出來，丙○○往大門的外右側（即鏡頭
       CH下方）走去，並在大門外右方花圃前翻弄，二名著
       黃色上衣（C） 、深紫色上衣（I） 之男子則在其身後
       走動，隨後丙○○走進小吃部大門。
  (6)CH：23：42：51至23：42：55
       戊○○出現於CH鏡頭前，並往大廳櫃臺前方向走去。
6.(1)CH、CH、CH：23：43：07至23：43：45
       丙○○從大門外右側走進小吃部大門後，往大廳櫃臺走
       去，隨後二名分別著黃色上衣（C）、深紫色上衣（I）
       之男子亦隨之走進大廳，著黃色上衣（C）之男子走向丙○○、另一著深紫色上衣（I）之男子走向置物櫃前方，
       丙○○走到櫃臺前，雙手並在櫃臺上揮弄，隨即搬起櫃
       臺前地上之盆栽用力往地上砸碎，左手撿起碎片並將碎
       片拿在右手，左手指向櫃臺方向講話，此時CH鏡頭右
       下方出現數名不詳男子往前圍在丙○○旁，戊○○並趨
       前拉開丙○○，後丙○○往大廳沙發前走去，二次撿起
       地上碎片往櫃臺方向砸去。丙○○隨後與三名分著深紫
       色上衣（I）、白色長袖襯衫牛仔褲（E）、桃紅色上衣
       藍花紋短褲（B）之男子，往大門方向走去。
  (2)CH：23：43：46至23：43：55
       戊○○隨後亦與數名不詳男子一同往大門方向走去。
  (3)CH、CH：23：43：56至23：44：25
       戊○○回頭又往大廳置物櫃前走去，對白袖黑衣黑褲女
       子（吳育慈）說話，在旁並有一藍色上衣男子扶著該女
       子，戊○○欲拉該女子往別處說話。但藍色上衣男子一
       直攙扶著該女子。後戊○○及該女子消失在CH鏡頭前。
  (4)CH：23：43：50至23：43：57
      丙○○與前述三名分著深紫色上衣（I） 、白色長袖襯衫
      牛仔褲（E）、桃紅色上衣藍花紋短褲（B）之男子陸續走
      出大門外。
  (5)CH、CH：23：43：57至23：44：04
      前述三名男子（I、B、E）又陸續從門口外，再度進入小
      吃部大廳。
  (6)CH：23：44：04至23：44：09
       丙○○走向大門外右側之花圃前，撿起地上物，轉身往
      小吃部大門內方向走去。
  (7)CH：23：44：04至23：44：40
       前述三名男子（I、B、E）進入大廳後，與原在大廳徘徊
       之數名不詳男子，在大廳處走動，偶有拉扯狀。後該數
       名不詳男子陸續往大門外走去。
  (8)CH：23：44：29至23：44：51
       丙○○走出大門外後，仍不斷手指向小吃部大廳方向講
       話，隨之數名不詳男子亦走出大門，眾人在大門口處徘
       徊。
7.(1)CH：23：44：39至23：44：46
       庚○○手持一長棍與另一著淺色夾克外套之男子手持長
       棍，從鏡頭CH下方出現，庚○○往大廳櫃臺前方向走
       去，另一著淺夾克外套手持長棍之男子，則打開旁邊包
       廂門進入，此時出現一穿藍色連身裙之女子在包廂前走
       廊，並往大廳方向走去，前述手持長棍之著淺色夾克外
       套之男子從包廂出來後亦往大廳方向走去。隨後走出一
       位女子，往大廳方向走去。
  (2)CH：23：44：42至23：44：47
       戊○○出現在大廳置物櫃前，並往前面對著櫃臺方向講
       話。一著白上衣黑短褲（K） 之男子見戊○○出現即從
       大廳往前走向戊○○，並在其身旁。
  (3)CH：23：44：48至23：44：53
       庚○○出現在大廳置物櫃前方，右手並指向戊○○講話
       ，另一名著橘色上衣之男子上前攔阻庚○○，並將其往
       後推，此時對著櫃臺方向講話的戊○○，轉身對著庚○○講話。
  (4)CH：23：44：51
       在大門外的數名不詳男子及丙○○，快步走進小吃部大
       廳。
  (5)CH、CH：23：44：53至23：45：05
       數名不詳男子（A 、B 、C 、D 、E 、F 、G 、H 、I
       、J） 及丙○○進入大廳後，往包廂走廊方向跑去，其
       中有分著黃色上衣（C）及黑色上衣身材微胖（G）之男
       子各手持盆栽，一著白色長袖襯衫牛仔褲之男子（E)則
       持安全帽往包廂走廊方向跑去。
  (6)CH：23：45：00至23：45：05
       被害人庚○○雙手各持一支棍子出現在包廂走廊前，身
       後並有二名不詳女子，隨之將庚○○推往包廂前走道之
       前方。一名不詳之女子並轉身跑進一旁之包廂內，後庚○○與另一著藍色連身裙之不詳女子消失在鏡頭前。
8.(1)CH：23：45：04至23：45：16
       數名不詳之男子（B 、E 手持安全帽、F 、A 、I 手持
       長棍、G 手持盆栽、H 、J 、D） 及丙○○陸續出現在
       包廂前走廊，朝庚○○所在方向追去。
  (2)CH、CH：23：45：00至23：45：22
       前述著黃色上衣（C） 手持盆栽之男子，手中盆栽被人
       拿走後，即轉身拿起置物櫃前方的盆栽，並將土倒掉，
       欲往包廂方向走去被戊○○攔阻而作罷，後戊○○往門
       口方向走去，黃色上衣（C） 之男子則往包廂走廊方向
       走去。
  (3)CH：23：45：14至23：45：29
       與庚○○跑向走廊前方之著藍色連身裙之女子回頭欲走
       進包廂內。此時在旁之丙○○見狀即趨前將該女子推向
       包廂內，並走進旁邊包廂門口，不久丙○○即被拉出包
       廂外。丙○○又往走道前方推擠。（消失在鏡頭CH前
       ）。
9.(1)CH：23：45：17至23：45：23
       戊○○往大門方向走去，在旁一著白衣之不詳男子，亦
       隨之往大門方向走去。
  (2)CH：23：45：21至41：45：43
       被告戊○○走出大門後，隨而往大門外左側方向（即鏡
       頭CH上方）走去，最後戊○○由大門外左側走向小吃
       部方向。
  (3)CH：23：45：32至23：45：42
       橘色上衣男子及淺色夾克外套男子出現在包廂走廊前，
       並在該處圍觀。隨後前述黃色上衣（C） 之男子亦出現
       在包廂前走廊，淺色夾克外套及黃色上衣（C） 男子並
       往人群內走去。（消失在鏡頭CH前）
  (3)CH：23：45：42至23：46：07
       僅見零星幾名不詳男子在鏡頭下方晃動。後消失於鏡頭
       前。
  (5)CH、CH、CH：23：45：35至23：46：18
       著黃色條紋上衣之男子從包廂走廊方向出來，走向大廳
       ，隨後走出大門外，往小吃部左側方向走去。
10.(1)CH：23：45：53至23：46：21
      小吃部外左側（即鏡頭CH上方），有一不詳之人（似著
      白上衣短褲）從小吃部左側走出。前述著黃色條紋上衣之
      男子則在小吃部外左側走動。
  (2)CH：23：46：28至23：46：48
      庚○○從小吃部左側（即鏡頭CH上方）跑出來，前述似
      著白上衣短褲之人，趨前打庚○○，隨之數不詳之人亦跟
      著庚○○衝出來，往小吃部外面方向跑去。（消失在鏡頭
      CH前）。
  (3)CH、CH：23：46：51至23：47：16
      前述著黃色條紋之男子從小吃部左側走到大門口前，站在
      門口往外張望，見戊○○從外面走向大門前，並回頭看戊○○，後戊○○走進小吃部大廳內。

司法院資訊處製作；財團法人民間司法改革基金會備份。
